臺灣臺南地方法院刑事判決　　　　　　100年度交易字第429號
公　訴　人　臺灣臺南地方法院檢察署檢察官
被　　　告　郭賢德
上列被告因過失傷害案件，經檢察官提起公訴（100年度調偵字
第358號），本院判決如下：
    主  文
郭賢德犯過失傷害罪，處有期徒刑伍月，如易科罰金，以新臺幣
壹仟元折算壹日。
    事  實
一、郭賢德於民國99年5月24日晚間10時15分許，酒後駕駛車牌
    號碼1025-XA號自小客車（所犯不能安全駕駛動力交通工具
    罪，業經本院以99年度交簡字第1629號判決判處有期徒刑4
    月確定），沿臺南市○○區○○路1段158巷往海佃路1段方
    向行駛，於接近該巷道與海佃路1段之交岔路口時，適其行
    向上之行車管制號誌為紅燈，郭賢德原依該號誌之指示，停
    止在海佃路1段158巷巷口，讓海佃路1段上之車輛通行，其
    本應注意須等待至其行向上之號誌轉變為綠燈後始能駛入該
    路口，而依當時天候晴、夜間光線有照明、柏油路面乾燥、
    無缺陷、無障礙物、視距良好，並無不能注意之情事，竟因
    酒後駕車影響其安全駕駛能力，疏未注意及此，於海佃路1
    段上之行車管制號誌轉變為黃燈後，未待其行向上之號誌轉
    變為綠燈，即貿然駛入該路口，適有陳宥仲騎乘車牌號碼
    709-EMB號重型機車後搭載張詠甄，正沿海佃路1段外側車道
    由南往北方向行駛，於海佃路1段上之行車管制號誌轉變為
    黃燈時通過該路口，郭賢德復因疏未注意車前狀況及左右來
    車，所駕車輛左前車頭不慎撞及陳宥仲所騎機車右側車身，
    造成陳宥仲人車倒地，受有牙齒斷裂、上唇撕裂傷2公分、
    上顎右側及左側正中門齒牙齒斷裂、上顎右側門齒半脫位、
    右足踝開放性骨折與軟組織缺損、左小腿燙傷、右腓神經損
    傷麻痺等傷害。郭賢德於肇事後，在犯罪未被有偵查權之公
    務員或機關發覺前，即向至現場處理本件道路交通事故，尚
    不知肇事者為何人之員警供承其為肇事者，自首並接受裁判
    。
二、案經陳宥仲訴由臺南市政府警察局第三分局報請臺灣臺南地
    方法院檢察署檢察官偵查起訴。
    理  由
一、本件係經被告於審理時為有罪之表示，而經本院裁定以簡式
    審判程序加以審理，依刑事訴訟法第273條之2、第159條第2
    項之規定，不適用傳聞法則有關限制證據能力之相關規定，
    合先敘明。
二、上開犯罪事實業據被告郭賢德坦白承認，並經告訴人陳宥仲
    於警詢及偵查中指訴在卷，核與證人張詠甄於警詢及偵查中
    證述情節相符，復有道路交通事故現場圖、道路交通事故調
    查報告表(一)、(二)各乙紙、臺南市○○○○○道路交通事故當
    事人酒精測定紀錄表1份、財團法人奇美醫院診斷證明書正
    本2紙、影本1紙、現場暨車損相片24張在卷可資佐證。按汽
    車行駛至交岔路口，其行進、轉彎，應遵守燈光號誌或交通
    警察之指示；又汽車行駛時，駕駛人應注意車前狀況，並隨
    時採取必要之安全措施，道路交通安全規則第101條第1項第
    1款、第94條第3項，分別定有明文，被告為汽車駕駛人，自
    應注意及此。又本件車禍事故發生當時，天候晴、夜間光線
    有照明、柏油路面且乾燥、道路無缺陷、無障礙物、視距復
    屬良好等情，有上揭道路交通事故調查報告表(一)在卷可按，
    是被告客觀上亦無不能注意之情事。然被告於上揭時、地駕
    駛自小客車未注意遵行上揭交通安全規則，致撞及由告訴人
    駕駛正沿海佃路1段外側車道由南往北方向行經上開路口之
    機車，造成告訴人因此受傷，被告對於本件車禍之發生，顯
    有過失。何況本件車禍經送請台南市政府交通局車輛行車事
    故鑑定委員會鑑定結果，亦認定：告訴人所騎乘機車行駛軌
    跡係由南向北外側車道與被告所駕小客車發生撞擊事故，有
    該委員會100年3月31日南市交鑑字第1000231234號函附之鑑
    定意見書、臺灣省車輛行車事故覆議鑑定委員會100年6月27
    日覆議字第1006202486號函附之鑑定意見書在卷（參見100
    年度核交字第859號卷第2頁、第18頁）可稽，更可證被告確
    有過失。事證明確，被告本件犯行，堪可認定，應予依法論
    科。
三、核被告所為，係犯刑法第284條第1項之過失傷害罪。被告於
    肇事後，在未有偵查犯罪職務之機關或公務員發覺其為犯罪
    人前，即向趕至現場處理本件車禍事故，尚不知肇事者為何
    人之警員供承其肇事犯罪，自首並接受裁判等情，有臺南縣
    警察局道路交通事故肇事人自首情形紀錄表1紙在卷可稽（
    參見本院卷第17之1頁），應依刑法第62條前段之規定，減
    輕其刑。又被告酒醉駕車肇事因而致被害人受傷，應依道路
    交通管理處罰條例第86條第1項規定，加重其刑。被告本件
    同時有刑之加重、減輕事由，應依刑法第71條第1項規定，
    先加後減之。爰審酌被告於本件車禍之過失情節與程度、告
    訴人所受之傷害非輕，以及被告迄未能與告訴人達成和解賠
    償損害，兼衡被告於本院審理時已知坦認犯行，態度尚非不
    佳，及其素行、生活狀況、智識程度（高中畢業）等一切情
    狀，認檢察官之求刑略嫌過重，爰量處如主文所示之刑，並
    諭知易科罰金之折算標準。
據上論斷，應依刑事訴訟法第273條之1第1項、第299條第1項前
段，刑法第284條第1項前段、第41條第1項前段、第62條前段，
道路交通管理處罰條例第86條第1項，刑法施行法第1條之1，判
決如主文。
本案經檢察官王誠到庭執行職務。
中    華    民    國   100    年    11    月    30    日
                  刑事第一庭    法  官  郭千黛
以上正本證明與原本無異
如不服本判決應於收受本判決後10日內向本院提出上訴書狀，並
應敘述具體理由。其未敘述上訴理由者，應於上訴期間屆滿後20
日內向本院補提理由書狀（均須按他造當事人之人數附繕本）「
切勿逕送上級法院」。
                                書記官  蔡明峰
中    華    民    國   100    年    11    月    30    日
附錄本案論罪科刑法條全文：
中華民國刑法第284條
（過失傷害罪）
因過失傷害人者，處 6 月以下有期徒刑、拘役或 5 百元以下罰
金，致重傷者，處 1 年以下有期徒刑、拘役或 5 百元以下罰金
。
從事業務之人，因業務上之過失傷害人者，處 1 年以下有期徒
刑、拘役或 1 千元以下罰金，致重傷者，處 3 年以下有期徒刑
、拘役或 2 千元以下罰金。